【裁判字號】    98,易,1238
【裁判日期】    981130
【裁判案由】    竊盜
【裁判全文】
臺灣高雄地方法院刑事判決              98年度易字第1238號
公  訴  人  臺灣高雄地方法院檢察署檢察官
被      告  甲○○
上列被告因竊盜案件，經檢察官提起公訴（98年度偵字第31246
號），被告於準備程序期日就被訴之事實為有罪之陳述，本院裁
定進行簡式審判程序，判決如下：
    主  文
甲○○共同犯攜帶凶器竊盜未遂罪，累犯，處有期徒刑伍月，如
易科罰金，以新臺幣壹仟元折算壹日，扣案之手套壹雙、口罩壹
個均沒收。
    事  實
一、甲○○前因強盜案件，經臺灣高雄少年法院判處有期徒刑3
    年10月確定，於民國98年10月12日縮刑期滿執行完畢。詎其
    仍不知悔改，竟與陳義欽（現由警查緝中）共同基於意圖為
    自己不法所有之犯意聯絡，於98年10月18日3時25分許，至
    高雄市○○路與重治路口，由甲○○負責把風，陳義欽則持
    客觀上足供兇器使用之之六角扳手，以扳手撬開楊吳金雲所
    有（現由楊志信使用）、車牌號碼T6-3899號自小客車（價
    值新台幣【下同】5 萬元）車門後進入車內之方式（經楊志
    信提起毀損告訴），竊取上開自小客車。嗣因巡邏員警見渠
    等行跡可疑而當場查獲，陳義欽則趁機逃逸，因而竊盜未遂
    。並扣得甲○○所有供犯罪所用之黑色手套1 雙、口罩1 個
    。
二、案經楊志信訴由高雄市政府警察局左營分局報請臺灣高雄地
    方法院檢察署檢察官偵查起訴。
    理  由
一、查被告甲○○（下稱被告）為現役軍人，按現役軍人犯陸海
    空軍刑法或其特別法之罪，依本法之規定追訴審判之，其在
    戰時犯陸海空軍刑法或其特別法以外之罪者，亦同，軍事審
    判法第1條第1項定有明文。再陸海空軍刑法第76條第1項規
    定「現役軍人犯刑法下列之罪者，除本法另有規定外，依各
    該規定處罰：在營區、艦艇或其他軍事處所、建築物所犯之
    竊盜罪」，雖將現役軍人犯刑法第320條之竊盜罪，列入陸
    海空軍刑法之範疇予以規範，但將非在營區、艦艇或其他軍
    事處所、建築物所犯竊盜罪，予以排除。被告所為並非竊取
    軍用物品，亦非在軍事處所竊盜，並無軍事審判法之適用，
    本院自有審判權，合先敘明。
二、本件被告所犯係死刑、無期徒刑、最輕本刑為3年以上有期
    徒刑以外之罪，其於準備程序中就被訴事實為有罪之陳述，
    經本院告知簡式審判程序之旨，並聽取公訴人及被告之意見
    後，認宜進行簡式審判程序，依刑事訴訟法第273條之1第1
    項規定進行簡式審判程序。
三、上揭犯罪事實，業據被告於本院準備程序及審理時坦承不諱
    （本院卷第22、25頁），核與告訴人即證人楊志信於98年10
    月18日警詢中之證述情節相符，並有贓物認領保管單1紙及
    蒐證照片附卷可稽。足認被告之前開自白，核與事實相符。
    本件事證明確，被告前揭共同竊盜犯行，可堪認定。
四、按刑法第321條第1項第3款之攜帶兇器竊盜罪，係以行為人
    攜帶兇器竊盜為其加重條件，此所謂兇器，其種類並無限制
    ，凡客觀上足對人之生命、身體、安全構成威脅，具有危險
    性之兇器均屬之，且祇須行竊時攜帶此種具有危險性之兇器
    為已足，並不以攜帶之初有行兇之意圖為必要（最高法院79
    年台上字第5253號判例意旨參照）。本件被告與共犯陳義欽
    2人行竊時所攜帶之六角扳手，雖未扣案，惟被告於警詢及
    偵查均供稱：陳義欽以六角扳手撬開上開自小客車車門，他
    已經把門撬開，並坐上駕駛座等語（見98年10月18日警詢筆
    錄、偵卷第5 頁），核與證人楊志信於98年10月18日警詢時
    指述：我有將該車車門上鎖，車子駕駛座的外門鎖、啟動該
    車之電門、防盜器等處遭竊嫌破壞等語相符（見98年10月18
    日警詢筆錄），並有現場照片在卷可證；又衡諸經驗法則，
    汽車之門鎖固定於車門，若未利用六角扳手工具，實不可能
    破壞門鎖，足認被告與共犯陳義欽2 人於竊取上開自小客車
    時，應有使用六角扳手為工具無訛。而六角扳手既能用以破
    壞門鎖，堪認上開工具材質堅硬，客觀上均為足以殺傷人生
    命、身體之器械，顯為具有危險性之兇器。核被告所為，係
    犯刑法第321 條第2 項、第1 項第3 款之攜帶兇器竊盜未遂
    罪、第354 條之毀損他人物品罪（已據告訴人楊志信提起毀
    損告訴）。起訴書已載明被告毀損車號T6-3899 號自小客車
    撬開車門之事實，且告訴人楊志信就毀損部分業已提起告訴
    ，公訴人漏未引用刑法第354 條，容有未恰。惟被告與共犯
    陳義欽以毀損上開車輛車門之方式，竊取該車，所犯加重竊
    盜與毀損他人物品二罪間，乃基於單一加重竊盜決意，為達
    成竊盜犯行所為之各個舉動，屬法律概念之一行為，其以一
    行為觸犯上開二罪名，為想像競合犯，應依刑法第55條之規
    定，從一重之攜帶兇器竊盜罪處斷。被告與共犯陳義欽就所
    犯上開加重竊盜犯行間，有犯意聯絡及行為分擔，為共同正
    犯。
五、被告前因強盜案件，經臺灣高雄少年法院判處有期徒刑3年
    10月確定，於98年10月12日縮刑期滿執行完畢，有臺灣高等
    法院被告前案紀錄表在卷可查，其於前開有期徒刑執行完畢
    後，5 年以內故意再犯本案法定刑為有期徒刑以上之罪，為
    累犯，應依刑法第47條第1 項加重其刑，被告與共犯陳義欽
    已著手於竊盜行為之實行而不遂，為未遂犯，爰依刑法第25
    條第2 項規定減輕其刑，並依法先加後減之。又本案查獲員
    警於被告坦承犯行前，發現被告於半夜卻處於該車旁，當時
    該車除內部燈亮外，鑰匙孔亦被撬壞，被告身上並有口罩及
    手套，故懷疑被告涉犯竊盜罪嫌，有本院辦理刑事案件電話
    紀錄查詢表在卷足稽（見本院卷第19頁）。顯見被告自白前
    ，警方已有相當跡證，可合理懷疑被告涉犯上開犯行，應不
    符合自首之要件。爰審酌被告率爾以竊盜方式獲取財物，侵
    害被害人之財產法益，危害社會治安，所為實不足取；另衡
    以被告係擔任把風之工作，犯罪情節實屬較輕，且上開自小
    客車業經被害人領回，有贓物認領保管單1 份在卷可參，及
    被告犯後已坦承犯行等一切情狀，量處如主文所示之刑，及
    諭知易科罰金之折算標準，以資懲儆。又扣案手套1 雙及口
    罩1 個係被告所有，用以掩飾其臉部及指紋以免遭人發現，
    為供本件犯罪所用之物（見本院卷第28頁），應依刑法第38
    條第1 項第2 款之規定宣告沒收，至被告與共犯陳義欽行竊
    所使用之六角扳手，並未扣案，且非義務沒收之物，爰不為
    沒收之諭知，併此敘明。
據上論斷，應依刑事訴訟法第273條之1第1項、第299條第1項前
段，刑法第25條第2項、第28條、第321條第1項第3款、第2項、
第47條第1項、第41條第1項、第38條第1項第2款，判決如主文。
本案經檢察官李茂增到庭執行職務
中    華    民    國    98    年    11    月    30    日
                  刑事第十九庭    法  官  吳芝瑛
以上正本證明與原本無異。
如不服本判決應於收受送達後10日內向本院提出上訴書狀，並應
敘述具體理由；如未敘述上訴理由者，應於上訴期間屆滿後20日
內向本院補提理由書（均須按他造當事人之人數附繕本）「切勿
逕送上級法院」。
中    華    民    國    98    年    11    月    30    日
                                  書記官  林麗文
附錄本判決論罪科刑所依據之法條：
刑法第321條
犯竊盜罪而有左列情形之一者，處6 月以上5 年以下有期徒刑：
一、於夜間侵入住宅或有人居住之建築物、船艦或隱匿其內而犯
    之者。
二、毀越門扇、牆垣或其他安全設備而犯之者。
三、攜帶兇器而犯之者。
四、結夥三人以上而犯之者。
五、乘火災、水災或其他災害之際而犯之者。
六、在車站或埠頭而犯之者。
前項之未遂犯罰之。


司法院資訊處製作；財團法人民間司法改革基金會備份。
